# 请教陈版主：关于长期股权投资是否可以多家公司采用成本法核算的问题

提问人：xiaolulu66 时间：2020-12-14 15:55:00
陈老师，关于长期股权投资是否可以多家公司采用成本法核算的问题想请教一下您，如图1-4所示，在《上市公司执行企业会计准则案例解析（ 2020 ）》案例3-11中合并后甲公司按同一控制确认初始成本，其母公司A公司由于间接持股比例为55%，仍然控制，也采用成本法核算，则存在两个公司均对目标公司存在控制权，均采用成本法，是否符合准则相关规定？（在《上市公司执行企业会计准则案例解析（ 2019 ）》案例3-10中，如图5-8所示，其母公司A公司则为权益法核算，同个案例在新旧案例解析中存在冲突。）
1.1.png
(147.41 KB, 下载次数: 3)
昨天 15:52 上传
1
1.2.png
(84.71 KB, 下载次数: 3)
昨天 15:52 上传
2
1.3.png
(134.47 KB, 下载次数: 3)
昨天 15:52 上传
3
1.4.png
(68.87 KB, 下载次数: 3)
昨天 15:52 上传
4
1.5.png
(97.92 KB, 下载次数: 3)
昨天 15:52 上传
5
1.6.png
(110.7 KB, 下载次数: 3)
昨天 15:52 上传
6
1.7.png
(188.57 KB, 下载次数: 3)
昨天 15:52 上传
7
1.8.png
(150.47 KB, 下载次数: 3)
昨天 15:52 上传
8

回答人：chenyiwei
2019 版中将母公司直接持有的股份按权益法核算的做法是错误的，所以在 2020 版中进行了更正。
控制包括直接控制和间接控制。在你说的案例中，甲直接控制乙，A通过甲间接控制乙，所以两者都对乙有控制权，所持股份均按成本法核算是合理的。